【裁判字號】    97,易,1094
【裁判日期】    970724
【裁判案由】    違反毒品危害防制條例
【裁判全文】
臺灣彰化地方法院刑事判決              97年度易字第1094號
公  訴  人  臺灣彰化地方法院檢察署檢察官
被      告  甲○○
上列被告因違反毒品危害防制條例案件，經檢察官提起公訴（97
年度毒偵字第2008號），本院判決如下：
    主  文
甲○○施用第二級毒品，累犯，處有期徒刑陸月，如易科罰金，
以新臺幣壹仟元折算壹日。
    犯罪事實
一、甲○○前於民國90年間，因施用毒品案件，經本院裁定送觀
    察、勒戒後，認無繼續施用毒品之傾向，於90年6 月28日執
    行完畢釋放出所，並由臺灣彰化地方法院檢察署檢察官以90
    年度毒偵字第2104號為不起訴處分確定。復因施用毒品案件
    ，經本院裁定送觀察、勒戒後，認無繼續施用毒品之傾向，
    於90年9 月20日執行完畢釋放出所，並由同署檢察官以90年
    度毒偵字第3232號為不起訴處分確定。又於92年間，因施用
    第二級毒品案件，經本院裁定令入戒治處所施以強制戒治，
    惟嗣因毒品危害防制條例修正毋庸繼續執行，而於93年1 月
    9 日釋放，其所犯刑事案件部分，則經本院以92年度易字第
    827 號判決判處有期徒刑7 月確定，於93年8 月8 日縮刑期
    滿執行完畢（第1 案）。其於94年間，再因施用第一、二級
    毒品案件，經本院分別以94年度訴字第619 號判決各判處有
    期徒刑8 月、4 月，定應執行刑有期徒刑10月確定（第2案
    ）；及因連續施用第二級毒品案件，經本院以94年度易字第
    1481號判決判處有期徒刑10月確定（第3 案）。上開第2、3
    案接續執行，於95年12月12日縮短刑期假釋出監付保護管束
    ，並於96年5 月2 日因假釋期滿未經撤銷，視為執行完畢。
    詎其仍未戒除毒癮，復基於施用第二級毒品甲基安非他命之
    犯意，於97年3 月12日上午8 時許，在彰化縣社頭鄉○○村
    ○○路旁，以將第二級毒品甲基安非他命放置鋁箔紙上燒烤
    吸其煙霧之方式，施用第二級毒品甲基安非他命1 次。嗣於
    97年3 月13日上午11時10分許，為警持搜索票在其友人張重
    成位於彰化縣員林鎮○○路○ 段386 號住處查獲，且經採集
    其尿液送驗，結果呈甲基安非他命陽性反應，而查悉上情。
二、案經彰化縣警察局田中分局報請臺灣彰化地方法院檢察署檢
    察官偵查起訴。
    理  由
一、查本案全部卷證，公訴人及被告均同意全部證據之證據能力
    ，是後述所引用證據之證據能力均無疑義，合先敘明。
二、上開犯罪事實，業據被告甲○○於本審理時坦承不諱，又被
    告獲案後，經警採集其尿液送驗結果，確呈甲基安非他命陽
    性反應，有彰化縣警察局田中分局應受尿液採驗人尿液檢體
    採集送驗紀錄表及詮昕科技股份有限公司於97年3 月27日出
    具之濫用藥物尿液檢驗報告各1 紙附卷可稽，足徵被告之自
    白確與事實相符，堪以採信。本件事證明確，被告上開犯行
    洵堪認定，應依法論科。
三、按修正毒品危害防制條例就施用毒品者，僅於「初犯」及「
    5 年後再犯」二種情形，有其追訴條件之限制，即須於初犯
    經觀察、勒戒或強制戒治釋放後，5 年內均無施用毒品之行
    為，始能認其前所實施之觀察、勒戒或強制戒治已足遮斷毒
    癮，而得於5 年後再犯時，再予適用初犯之規定，重行觀察
    、勒戒等程序；倘5 年內已經再犯，被依法追訴處罰，縱其
    第3次（或第3次以上）施用毒品之時間在初犯釋放5 年以後
    ，即與「5年後再犯」之情形有別，且因已於「5 年內再犯」
    ，顯見其再犯率甚高，原實施觀察、勒戒或強制戒治，已無
    法收其實效，而無 5年戒斷期之存在，自無再經觀察、勒戒
    及強制戒治之必要，應由檢察官逕行起訴，此有最高法院95
    年度臺非字第59、65號判決及同年度第7 次刑事庭會議決定
    足供參照。查本件被告前於90年間，因施用毒品案件，經本
    院裁定送觀察、勒戒後，認無繼續施用毒品之傾向，於90年
    6 月28日執行完畢釋放出所，並由臺灣彰化地方法院檢察署
    檢察官以90年度毒偵字第2104號為不起訴處分確定。復因施
    用毒品案件，經本院裁定送觀察、勒戒後，認無繼續施用毒
    品之傾向，於90年9 月20日執行完畢釋放出所，並由同署檢
    察官以90年度毒偵字第3232號為不起訴處分確定。又於92年
    間，因施用第二級毒品案件，經本院裁定令入戒治處所施以
    強制戒治，惟嗣因毒品危害防制條例修正毋庸繼續執行，而
    於93年1 月9 日釋放，其所犯刑事案件部分，則經本院以92
    年度易字第827 號判決判處有期徒刑7 月確定，於93年8 月
    8 日縮刑期滿執行完畢（第1 案）。其於94年間，再因施用
    第一、二級毒品案件，經本院分別以94年度訴字第619 號判
    決各判處有期徒刑有期徒刑8 月、4 月，定應執行刑有期徒
    刑10月確定（第2 案）；及因連續施用第二級毒品案件，經
    本院以94年度易字第1481號判決判處有期徒刑10月確定（第
    3 案），此有臺灣彰化地方法院檢察署刑案資料查註紀錄表
    及臺灣高等法院被告前案紀錄表各1 份在卷可考，則其再犯
    本件施用第二級毒品犯行，按諸前揭說明，即與5 年後再犯
    之情形有別，自應逕行追訴。
四、核被告甲○○所為，係犯毒品危害防制條例第10條第2 項之
    施用第二級毒品罪。被告持有第二級毒品進而施用，其持有
    第二級毒品之低度行為，應為其施用第二級毒品之高度行為
    吸收，不另論罪。又被告前於94年間，因施用第一、二級毒
    品案件，經本院以94年度訴字第619 號判決各判處有期徒刑
    8 月、4 月，定應執行刑有期徒刑10月確定；及因連續施用
    第二級毒品案件，經本院以94年度易字第1481號判決判處有
    期徒刑10月確定。上開案件經接續執行，於95年12月12日縮
    短刑期假釋出監付保護管束，並於96年5 月2 日因假釋期滿
    未經撤銷，視為執行完畢乙情，有臺灣高等法院被告前案紀
    錄表、臺灣彰化地方法院檢察署刑案資料查註紀錄表各1 份
    在卷可憑，其於有期徒刑執行完畢後，5 年內故意再犯本件
    有期徒刑以上之罪，為累犯，應依刑法第47條第1 項之規定
    加重其刑。爰審酌被告有多次施用毒品之前科，及其施用毒
    品之動機、目的、方法、不知珍惜身體、施用毒品所生危害
    ，暨犯後坦承犯行之態度等一切情狀，量處如主文所示之刑
    ，並諭知易科罰金之折算標準，以示懲儆。
據上論斷，應依刑事訴訟法第299 條第1 項前段，毒品危害防制
條例第10條第2 項，刑法第11條前段、第47條第1 項、第41條第
1 項前段，判決如主文。
本案經檢察官黃淑媛到庭執行職務。
中    華    民    國    97    年    7     月    24    日
                  刑事第一庭          法  官  郭麗萍
以上正本證明與原本無異。
如不服本判決，應於判決送達後10日內，向本院提出上訴書狀，
上訴書狀應「敘述具體上訴理由」，並按他造當事人之人數附繕
本。「切勿逕送上級法院」。
中    華    民    國    97    年    7     月    29    日
                                      書記官  吳冠慧
附錄本案論罪科刑法條全文：
毒品危害防制條例第10條
施用第一級毒品者，處 6 月以上 5 年以下有期徒刑。
施用第二級毒品者，處 3 年以下有期徒刑。


司法院資訊處製作；財團法人民間司法改革基金會備份。
